【裁判字號】    98,台上,100
【裁判日期】    980121
【裁判案由】    請求不動產所有權移轉登記
【裁判全文】
最高法院民事裁定              九十八年度台上字第一○○號
上  訴  人  甲○○
            乙○○
            丙○○
共      同
訴訟代理人  徐南城律師
被 上訴 人  丁○○
            戊○○
            己○○
共      同
訴訟代理人  薛博允律師
上列當事人間請求不動產所有權移轉登記事件，上訴人對於中華
民國九十七年三月三十一日台灣高等法院再審判決（九十七年度
再字第一一號），提起上訴，本院裁定如下：
    主  文
上訴駁回。
第三審訴訟費用由上訴人負擔。
    理  由
按上訴第三審法院，非以原判決違背法令為理由，不得為之。又
提起上訴，上訴狀內應記載上訴理由，表明原判決所違背之法令
及其具體內容，暨依訴訟資料合於該違背法令之具體事實，其依
民事訴訟法第四百六十九條之一規定提起上訴者，並應具體敘述
為從事法之續造、確保裁判之一致性或其他所涉及之法律見解具
有原則上重要性之理由。同法第四百六十七條、第四百七十條第
二項定有明文。而依同法第四百六十八條規定，判決不適用法規
或適用不當者，為違背法令；依同法第四百六十九條規定，判決
有該條所列各款情形之一者，為當然違背法令。是當事人提起上
訴，如以同法第四百六十九條所列各款情形為理由時，其上訴狀
或理由書應表明該判決有合於各該條款規定情形之具體內容，及
係依何訴訟資料合於該違背法令之具體事實。如依同法第四百六
十八條規定，以原判決有不適用法規或適用法規不當為理由時，
其上訴狀或理由書應表明該判決所違背之法令條項，或有關判例
、解釋字號，或成文法以外之習慣或法理等及其具體內容，暨係
依何訴訟資料合於該違背法令之具體事實，並具體敘述為從事法
之續造、確保裁判之一致性或其他所涉及之法律見解具有原則上
重要性之理由。上訴狀或理由書如未依上述方法表明，或其所表
明者與上開法條規定不合時，即難認為已合法表明上訴理由，其
上訴自非合法。本件上訴人對於原判決提起上訴，雖以該判決違
背法令為由，惟核其上訴理由狀所載內容，無非仍就原審取捨證
據、認定事實之職權行使，指摘其為不當，並就原審已論斷者，
泛言未論斷，而未表明該判決所違背之法令及其具體內容，暨依
訴訟資料合於該違背法令之具體事實，並具體敘述為從事法之續
造、確保裁判之一致性或其他所涉及之法律見解具有原則上重要
性之理由，難認其已合法表明上訴理由。依首揭說明，應認其上
訴為不合法。末查被上訴人之被繼承人陳增喜依鬮分合約字，應
分得兩造之先袓陳生才所有坐落台北市○○○段一八七番地土地
一分六厘五毛及同段一八九番地土地三分八厘二毛，該一八九番
地土地已改編為松山區○○段○段二三六地號土地，嗣陳生才之
全體繼承人於民國八十年八月二十五日簽立遺產分割協議書，同
時由陳水木、陳朝奎、陳永錄三房出具承諾書，承諾登記於渠等
名下之上開二三六地號土地部分持分（應有部分）所有權屬陳增
喜所有，並承諾嗣後陳增喜之子女如欲處分前開不動產，絕無任
何異議，同意提供所需之任何證件。前揭二三六地號土地其後分
割為二三六地號、二三六之一地號及二三六之二地號，上訴人就
此三筆土地所有權之應有部分各二十四分之一。上訴人等復於八
十九年十一月二十四日書立同意書，同意將上述二三六地號、二
三六之一地號土地，回復所有權為被上訴人三人所有，每人持分
各七十二分之一，並無被上訴人應給付上訴人新台幣（下同）四
百萬元之約定，有卷附鬮分合約字、遺產分割協議書、承諾書、
同意書等件足稽。原審以上訴人所提出之承諾書，僅記載被上訴
人同意上開二三六地號、二三六之一地號土地爾後倘有任何糾紛
概與上訴人無關，均由陳增喜子女承受字樣，與上訴人所指被上
訴人承諾以四百萬元換取上訴人丙○○簽立之前開同意書等情節
不符；且原確定判決之裁判基礎為上訴人於八十九年十一月二十
四日所出具內容為願將系爭土地應有部分二十四分之一回復登記
為被上訴人所有之同意書，因認經斟酌該承諾書，仍無法使上訴
人受較有利益之裁判，原確定判決並無上訴人所主張之民事訴訟
法第四百九十六條第一項第十三款規定之再審事由，而為其敗訴
之判決，核無違背法令之情形，附此敘明。
據上論結，本件上訴為不合法。依民事訴訟法第四百八十一條、
第四百四十四條第一項、第九十五條、第七十八條，裁定如主文
。
中    華    民    國  九十八  年    一    月  二十一  日
                      最高法院民事第四庭
                          審判長法官  許  朝  雄
                                法官  陳  淑  敏
                                法官  鄭  玉  山
                                法官  黃  義  豐
                                法官  袁  靜  文
      本件正本證明與原本無異
                                      書  記  官
中    華    民    國  九十八  年    二    月    十    日
                                                      v


司法院資訊處製作；財團法人民間司法改革基金會備份。
